臺灣士林地方法院刑事裁定
                                      110年度聲字第891號
聲  請  人  臺灣士林地方檢察署檢察官
受  刑  人  劉清之




上列聲請人因受刑人數罪併罰有二裁判以上，聲請定其應執行之
刑（110年度執聲字第607號），本院裁定如下：
    主  文
劉清之所犯如附表所示之罪，應執行有期徒刑肆年陸月。
    理  由
一、聲請意旨略以：受刑人劉清之因犯贓物等案件，先後經判決
    確定如附表，應依刑法第53條及第51條第5 款，定其應執行
    之刑，爰依刑事訴訟法第477 條第1 項規定，聲請定其應執
    行之刑等語。
二、按裁判確定前犯數罪者，併合處罰之，但得易科罰金之罪與
    不得易科罰金之罪者，不在此限；前項但書情形，受刑人請
    求檢察官聲請定應執行刑者，依第51條規定定之；數罪併罰
    ，分別宣告其罪之刑，若宣告多數有期徒刑者，於各刑中之
    最長期以上，各刑合併之刑期以下，定其刑期，但不得逾30
    年；數罪併罰，有2 裁判以上者，依第51條之規定，定其應
    執行之刑，刑法第50條第1 項但書第1 款、第2 項、第51條
    第5 款及第53條分別定有明文。又數罪併罰中之一罪，依刑
    法規定得易科罰金，若因與不得易科之他罪併合處罰結果而
    不得易科罰金時，原可易科部分所處之刑，自亦無庸為易科
    折算標準之記載（司法院釋字第144 號、第679 號解釋意旨
    參照）。再按數罪併罰，應依分別宣告其罪之刑為基礎，定
    其應執行刑，此觀刑法第51條規定自明，故一裁判宣告數罪
    之刑，雖曾經定其執行刑，但如再與其他裁判宣告之刑定其
    執行刑時，前定之執行刑當然失效，仍應以其各罪宣告之刑
    為基礎，定其執行刑，不得以前之執行刑為基礎，以與後裁
    判宣告之刑，定其執行刑；又刑事訴訟法第370 條第2 項、
    第3 項，已針對第二審上訴案件之定應執行之刑，明定有不
    利益變更禁止原則之適用，分屬不同案件之數罪併罰，倘一
    裁判宣告數罪之刑，曾經定其執行刑，再與其他裁判宣告之
    刑定其執行刑時，在法理上亦應同受此原則之拘束（最高法
    院103 年度第14次刑事庭會議決議意旨參照），故上開更定
    之應執行刑，不應比前定之應執行刑加計其他裁判所處刑期
    後為重，否則即與法律秩序理念及法律目的之內部界限有違
    ，難認適法。
三、經查，受刑人因犯如附表所示之罪，經法院以判決判處如附
    表所示之刑，且於如附表所示日期分別確定等情，其中附表
    編號1 、8 至12所示之罪曾經裁定定應執行有期徒刑1 年8
    月確定、編號2 至7 所示之罪曾經判決定應執行有期徒刑3
    年8 月確定等情，有臺灣高等法院被告前案紀錄表及相關刑
    事裁判在卷可稽，且受刑人業已向臺灣士林地方檢察署檢察
    官聲請就如附表所示各罪定應執行刑，此有受刑人簽署之臺
    灣士林地方檢察署依修正刑法第50條受刑人是否聲請定應執
    行刑聲請狀1 份附卷可憑（見本院卷第7頁）。茲檢察官聲
    請定其應執行之刑，本院審核後，認其聲請為正當，爰審酌
    受刑人犯行、行為態樣、犯行間隔時間，暨參考受刑人本身
    對定應執行刑表示無意見等一切情狀（見本院卷第143頁）
    ，定應執行刑如主文所示；又依前開說明，前已定之執行刑
    當然失效，本院自應以其各罪宣告刑為基礎，並應受前開裁
    判所為定應執行刑內部界限之拘束，而在上開曾定應執行刑
    加計未定應執行刑之總和範圍定應執行刑；至其所犯如附表
    編號8至12所示之罪雖經法院判處得易科罰金之刑，但因與
    如附表所示其餘不得易科罰金之刑合併定應執行刑，依上揭
    說明，自無庸再為易科罰金折算標準之諭知，附此敘明。
四、依刑事訴訟法第477條第1項，刑法第50條第1項但書、第2項
    、第53條、第51條第5款，裁定如主文。
中　　華　　民　　國　　110 　年　　10　　月　　28　　日
　　              刑事第五庭法官    郭韶旻
以上正本證明與原本無異。
如不服本裁定，應於收受送達後5 日內向本院提出抗告狀。
因疫情而遲誤不變期間，得向法院聲請回復原狀。
                          書記官    黃佩儀      　　
中　　華　　民　　國　　110 　年　　10　　月　　28　　日
附表：
編　　　　　號  1 2 3 罪　　　　　名  藥事法 毒品危害防制條例 毒品危害防制條例 宣　　告　　刑  有期徒刑3 月 有期徒刑1 年2 月 有期徒刑1 年2 月 犯　罪　日　期  105 年11月28日 105 年06月24日 105 年10月02 日 偵查(自訴)機關年　度　案　號  士林地檢106年度偵字第1928號、106 年度偵字第2242號 士林地檢105 年度毒偵字第2000號、105 年度毒偵字第2721號、106年度毒偵緝字第10號 士林地檢105 年度毒偵字第2000號、105 年度毒偵字第2721號、106年度毒偵緝字第10號 最　後　　事 實 審 法　　院 士林地院 士林地院 士林地院  案　　號 106 年度訴字第66號 105年度審訴字第561號、106年度審訴字第53號、106年度審訴字第101號 105年度審訴字第561號、106年度審訴字第53號、106年度審訴字第101號  判決日期 106 年03月28日 106 年03月23日 106 年03月23日 確　定　　判　 決 法　　院 士林地院 士林地院 士林地院  案　　號 106 年度訴字第66號 105年度審訴字第561號、106年度審訴字第53號、106年度審訴字第101號 105年度審訴字第561號、106年度審訴字第53號、106年度審訴字第101號  判　　決確定日期 106 年04月20日 106 年05月01日 106 年05月01日 備　　　　　　註  士林地檢106 年度執字第2339號 士林地檢106 年度執字第3475號 士林地檢106 年度執字第3475號   編號1 及編號8 至編號12經本院以108年度聲字第481裁定應執行有期徒刑1年8月，經臺灣高等法院108 年度抗字第786 號裁定駁回抗告而確定 編號2 至編號7 經原判決定應執刑有期徒刑3 年8 月  

編　　　　　號  ４ ５ ６ 罪　　　　　名  毒品危害防制條例 毒品危害防制條例 毒品危害防制條例 宣　　告　　刑  有期徒刑1 年2 月 有期徒刑7 月 有期徒刑7 月 犯　罪　日　期  105 年10月24日 105 年06月24日 105 年10月02日 偵查(自訴)機關年　度　案　號  士林地檢105 年度毒偵字第2000號、105 年度毒偵字第2721號、106年度毒偵緝字第10號 士林地檢105 年度毒偵字第2000號、105 年度毒偵字第2721號、106年度毒偵緝字第10號 士林地檢105 年度毒偵字第2000號、105 年度毒偵字第2721號、106年度毒偵緝字第10號 最　後　　事 實 審 法　　院 士林地院 士林地院 士林地院  案　　號 105年度審訴字第561號、106年度審訴字第53號、106年度審訴字第101號 105年度審訴字第561號、106年度審訴字第53號、106年度審訴字第101號 105年度審訴字第561號、106年度審訴字第53號、106年度審訴字第101號  判決日期 106 年03月23日 106 年03月23日 106 年03月23日 確　定　　判　 決 法　　院 士林地院 士林地院 士林地院  案　　號 105年度審訴字第561號、106年度審訴字第53號、106年度審訴字第101號 105年度審訴字第561號、106年度審訴字第53號、106年度審訴字第101號 105年度審訴字第561號、106年度審訴字第53號、106年度審訴字第101號  判　　決確定日期 106 年05月01日 106 年05月01日 106 年05月01日 備　　　　　　註  士林地檢106 年度執字第3475號 士林地檢106 年度執字第3475號 士林地檢106 年度執字第3475號   編號2 至編號7 經原判決定應執刑有期徒刑3 年8 月   

編　　　　　號  ７ ８ ９ 罪　　　　　名  毒品危害防制條例 毒品危害防制條例 竊盜 宣　　告　　刑  有期徒刑7 月 有期徒刑3 月，如易科罰金新臺幣1000元折算一日。 有期徒刑6 月，如易科罰金新臺幣1000元折算一日。 犯　罪　日　期  105 年10月24日 105 年11月30日前之不詳時間 105 年10月01日 偵查(自訴)機關年　度　案　號  士林地檢105 年度毒偵字第2000號、105 年度毒偵字第2721號、106年度毒偵緝字第10號 士林地檢106 年度偵字第3635號 士林地檢105 年度偵字第13354 號、第14420號、第15271號 最　後　　事 實 審 法　　院 士林地院 士林地院 臺灣高院  案　　號 105年度審訴字第561號、106年度審訴字第53號、106年度審訴字第101號 106年度士簡字第252號 106 年度上易字第2056號  判決日期 106 年03月23日 106 年04月28日 106 年11月24日 確　定　　判　 決 法　　院 士林地院 士林地院 臺灣高院  案　　號 105年度審訴字第561號、106年度審訴字第53號、106年度審訴字第101號 106年度士簡字第252號 106 年度上易字第2056號  判　　決確定日期 106 年05月01日 106 年06月03日 106 年11月24日 備　　　　　　註  士林地檢106 年度執字第3475號 士林地檢106 年度執字第3305號 士林地檢107 年度執字第4 號   編號2 至編號7 經原判決定應執刑有期徒刑3年8 月 編號1 及編號8 至編號12經本院以108年度聲字第481裁定應執行有期徒刑1年8月，經臺灣高等法院108 年度抗字第786 號裁定駁回抗告而確定  

編　　　　　號  １0 11 12 罪　　　　　名  妨害自由 贓物 贓物 宣　　告　　刑  有期徒刑5 月，如易科罰金新臺幣1000元折算一日。 有期徒刑3 月，如易科罰金新臺幣1000元折算一日。 有期徒刑3 月，如易科罰金新臺幣1000元折算一日。 犯　罪　日　期  105 年11月29日 105 年09月01日～105年10月01日 105 年09月28日 偵查(自訴)機關年　度　案　號  士林地檢105 年度偵字第16624號 士林地檢106 年度偵字第3734號 士林地檢107 年度偵字第3765號 最　後　　事 實 審 法　　院 士林地院 士林地院 士林地院  案　　號 106 年度訴字第51號 106年度湖簡字第451號 107年度湖簡字第162號  判決日期 106 年12月12日 107 年01月31日 107 年06月11日 確　定　　判　 決 法　　院 士林地院 士林地院 士林地院  案　　號 106 年度訴字第51號 106年度湖簡字第451號 107年度湖簡字第162號  判　　決確定日期 107 年01月09日 107 年03月19日 107 年08月20日 備　　　　　　註  士林地檢107 年度執字第1766號 士林地檢107 年度執字第2670號 士林地檢107 年度執字第4968號   編號1 及編號8 至編號12經本院以108年度聲字第481裁定應執行有期徒刑1年8月，經臺灣高等法院108 年度抗字第786 號裁定駁回抗告而確定